【裁判字號】    98,交抗,2222
【裁判日期】    980922
【裁判案由】    違反道路交通管理處罰條例
【裁判全文】
臺灣高等法院交通事件裁定            98年度交抗字第2222號
抗  告  人
即受處分人  甲○○
上列抗告人因違反道路交通管理處罰條例案件，不服臺灣板橋地
方法院，中華民國98年8月6日所為裁定（98年度交聲字第1851號
），提起抗告，本院裁定如下：
    主  文
抗告駁回。
    理  由
一、原處分機關（交通部公路總局臺北區監理所）以抗告人即受
    處分人甲○○所有之車牌號碼7779-WT 號自用小客車於民國
    97年9月6日上午10時38分許，行經高雄市○○路與武廟路設
    置有燈光號誌管制之交岔路口時，因有闖紅燈之違規行為，
    經高雄市政府警察局交通警察大隊依採證照片逕行舉發，並
    將舉發違反道路交通管理事件通知單（下稱舉發通知單）送
    達受處分人收受後，受處分人並未於依上開舉發通知單所載
    之應到案日期（97年11月6 日）前自動繳納罰鍰，亦未依規
    定到案聽候裁決，原處分機關乃依道路交通管理處罰條例第
    五十三條第一項、第六十三條第一項及違反道路交通管理事
    件統一裁罰基準及處理細則（下稱統一裁罰基準）之規定，
    裁處受處分人罰鍰新臺幣（下同）5,400元，並記違規點數3
    點。
二、原裁定意旨略以：受處分人於前揭時、地駕駛上開自用小客
    車，有闖紅燈直行之違規行為明確，並於舉發通知單合法送
    達後，既未依規定自動繳納罰鍰，亦未依規定到案聽候裁決
    ，原處分機關所為上開裁罰並無不當，裁定駁回受處分人之
    異議等語。
三、抗告意旨略以：伊住所為公寓，信箱眾多，郵差時有將信件
    誤投他人信箱，致伊未接獲本件舉發通知單。又伊家中上有
    雙親、下有幼女需要撫養，懇請法院減輕或免除該鉅額罰款
    云云。
四、查抗告人所有前開自用小客車，於上揭時、地因有「闖紅燈
    」之違規行為，經高雄市政府警察局交通警察大隊於97年9
    月25日依採證照片逕行製單舉發等情，有高雄市政府警察局
    高市警交相字第BB0000000號舉發通知單、98年7月21日高市
    警交三字第0980023033號函及98年7 月30日高市警交三字第
    0980024128號函所附之採證照片附卷可稽（原審卷第14至16
    、22至24頁）。抗告人雖以前詞置辯，惟按逕行舉發送達，
    於應受送達人之住居所、事務所或營業所為之；於應送達處
    所不獲會晤應受送達人時，得將文書付與有辨別事理能力之
    同居人、受僱人或應送達處所之接收郵件人員，送達，不能
    依前二條規定為之者，得將文書寄存送達地之地方自治或警
    察機關，並作送達通知書兩份，一份黏貼於應受送達人住居
    所、事務所、營業所或其就業處所門首，另一份交由鄰居轉
    交或置於該送達處所信箱或其他適當位置，以為送達，前項
    情形，由郵政機關為送達者，得將文書寄存於送達地之郵政
    機關，寄存機關自收受寄存文書之日起，應保存三個月，行
    政程序法第七十二條第一項、第七十三條第一項、第七十四
    條分別定有明文。是縱不獲會晤應受送達人，如舉發通知單
    符合上述規定完成寄存送達，亦屬合法送達。查本件舉發機
    關即高雄市政府警察局交通警察大隊將舉發通知單以掛號郵
    寄方式，投遞至抗告人之住所地即臺北縣土城市○○路36巷
    7 弄1號4樓為送達時，因在送達處所未獲會晤應受送達人即
    抗告人本人，亦無受領文書之同居人、受僱人，或接收郵件
    人員，遂於98年10月2 日將舉發通知單寄存於上開送達處所
    所在地之土城清水郵局，並製作送達通知書2份，1份黏貼於
    抗告人住所門首，另1 份置於送達處所信箱或適當位置，以
    為送達，此有高雄市政府警察局交通警察大隊送達證書影本
    1 紙在卷足憑（原審卷第15、23頁），是原舉發機關既係依
    上開法定程序送達，自已生合法送達之效力，不因抗告人實
    際上有無收受而有所差異。至抗告人以家中上有雙親、下有
    幼女需要撫養一節，縱屬實情，亦僅為抗告人個人家庭因素
    ，非為得否減輕或免除本件罰鍰或記違規點數之事由。是抗
    告人上揭所辯，要係事後飾卸之詞，諉無足採。
五、綜上所述，原審以抗告人上開交通違規行為明確，並於舉發
    通知單合法送達後，既未依規定自動繳納罰鍰，亦未依規定
    到案聽候裁決，原處分機關依道路交通管理處罰條例第五十
    三條第一項、第六十三條第一項第三款（裁決書漏載同條項
    第三款）及統一裁罰基準之規定，裁處抗告人罰鍰5,400元
    ，並記違規點數3 點，並無違誤，而駁回抗告人之異議，經
    核並無不當。抗告人猶執前詞指摘原裁定為不當，為無理由
    ，應予駁回。
據上論結，應依道路交通案件處理辦法第二十六條，刑事訴訟法
第四百十二條，裁定如主文。
中    華    民    國    98    年    9     月    22    日
            刑事第二十一庭審判長法  官  蔡聰明
                                法  官  趙文卿
                                法  官  楊力進
以上正本證明與原本無異。
不得再抗告。
                                書記官  楊麗娟
中    華    民    國    98    年    9     月    22    日


司法院資訊處製作；財團法人民間司法改革基金會備份。
